【裁判字號】    97,台上,5216
【裁判日期】    971023
【裁判案由】    違反槍砲彈藥刀械管制條例
【裁判全文】
最高法院刑事判決            九十七年度台上字第五二一六號
上  訴  人  甲○○
上列上訴人因違反槍砲彈藥刀械管制條例案件，不服台灣高等法
院中華民國九十七年七月一日第二審更審判決（九十七年度上更
(一)字第五七號，起訴案號：台灣板橋地方法院檢察署九十四年度
偵字第一四五八五號），提起上訴，本院判決如下：
    主  文
上訴駁回。
    理  由
按刑事訴訟法第三百七十七條規定，上訴於第三審法院，非以判
決違背法令為理由，不得為之。是提起第三審上訴，應以原判決
違背法令為理由，係屬法定要件。如果上訴理由書狀並未依據卷
內訴訟資料，具體指摘原判決不適用何種法則或如何適用不當，
或所指摘原判決違法情事，顯與法律規定得為第三審上訴理由之
違法情形，不相適合時，均應認其上訴為違背法律上之程式，予
以駁回。本件原判決撤銷第一審不當之判決，改判仍論處上訴人
甲○○未經許可，持有可發射子彈具有殺傷力之改造槍枝罪刑。
已詳敘認定犯罪事實之依據及憑以認定之理由。從形式上觀察，
並無任何違背法令之處。查刑事訴訟法第二百九十三條所謂更新
審判程序，係指應於審判期日踐行之訴訟程序，應重新實施而言
。然以前實施之審判程序，仍屬有效，更新審理時自可引用。原
審於民國九十七年三月二十五日審判期日，已向上訴人提示扣案
之改造手槍及自願搜索同意書、搜索扣押筆錄，並告以要旨。復
於同年六月十日更新審判期日，將前次審判程序筆錄向上訴人朗
讀並告以要旨，予以辯解之機會，上訴人及其辯護人均表示無意
見，自無於更新審判程序中重行提示上開證據之必要，其所踐行
之訴訟程序，核無不合。又刑法第六十二條所謂自首，係指犯人
在其犯罪未發覺前，向該管公務員承認犯罪，而接受裁判而言。
所謂發覺，固非以有偵查犯罪職權之機關或人員確知其犯罪無誤
為必要，祇須有確切之根據，對其發生嫌疑，將之列為偵查之對
象，即得謂已發覺。台北縣政府警察局土城分局警員蔡錫勇等人
前往台北縣樹林市○○路○段六十二之十五號查緝通緝犯盧繼安
，盧繼安躲在屋頂天花板內，上訴人一時情急，將改造手槍一支
丟給盧繼安，警員於查獲盧繼安時，同時起獲改造之手槍一支，
上訴人雖當場自白該改造手槍為其所有，然警方既先問盧某，其
稱槍枝為上訴人所有云云，則於其自白前，已發覺犯罪，即與自
首要件不符，自難獲邀減刑寬典。況修正刑法第六十二條關於自
首減刑之規定，已由「應減輕其刑」，修正為「得減輕其刑」。
減輕與否，事實審法院本有自由裁酌之權，原判決未予減輕其刑
，並說明其理由，究於判決本旨無生影響，仍不得執為適法之第
三審上訴理由。上訴意旨，對於原判決究竟如何違背法令，未依
據卷內資料為具體之指摘，徒憑己見，再為事實上之爭辯，並對
原審採證認事之職權行使，任意指摘，難謂已符合首揭法定上訴
要件，其上訴違背法律上之程式，應予駁回。
據上論結，應依刑事訴訟法第三百九十五條前段，判決如主文。
中    華    民    國  九十七  年    十    月  二十三  日
                      最高法院刑事第十一庭
                          審判長法官  花  滿  堂
                                法官  黃  正  興
                                法官  陳  東  誥
                                法官  林  錦  芳
                                法官  洪  昌  宏
      本件正本證明與原本無異
                                      書  記  官
中    華    民    國  九十七  年    十    月  二十七  日
                                                      Ｅ


司法院資訊處製作；財團法人民間司法改革基金會備份。
